臺灣苗栗地方法院刑事判決
110年度訴字第305號
公  訴  人  臺灣苗栗地方檢察署檢察官
被      告  梁家傑


上列被告因偽證等案件，經檢察官提起公訴（110年度偵字第231
6號），本院判決如下：
    主  文
梁家傑犯傷害罪，處有期徒刑肆月，如易科罰金，以新臺幣壹仟
元折算壹日；又犯偽證罪，處有期徒刑伍月。　　
　　犯罪事實
一、梁家傑因不滿徐志賢2年前一同喝酒之酒錢分攤不清，竟於
    民國109年7月31日傍晚6時20分許，駕駛車牌號碼000-0000
    號自用小客車（下稱梁車）尾隨徐志賢騎乘之普通重型機車
    （下稱徐車），至苗栗縣○○鎮○○街00號前時，先基於強制之
    犯意，將梁車刻意斜插於徐車前方，妨害徐志賢繼續前進之
    權利，嗣徐志賢減速後繞過梁車車尾欲繼續前行時，梁家傑
    隨即下車，見徐志賢欲加速離去，遂接續前開強制之犯意及
    基於傷害之犯意，快速靠近徐車，並以右手伸往徐志賢方向
    拉扯徐志賢，致徐志賢跌落徐車，以此方式妨害徐志賢騎車
    離去之權利並傷害徐志賢，梁家傑見徐志賢倒地後，復接續
    前開傷害之犯意，以雙手拉扯徐志賢配戴之安全帽致安全帽
    脫落後，持上開安全帽毆打徐志賢，過程中復將徐志賢推倒
    於地面再繼續毆打，致徐志賢受有左側頸部、右手腕、右踝
    多處擦挫傷、左前臂挫擦傷、血腫等傷害。嗣經徐志賢報警
    循線查獲上情。
二、梁家傑明知其於上揭109年7月31日傍晚6時20分許，在苗栗
    縣○○鎮○○街00號前，以駕車阻擋、拉扯徐志賢倒地及拉扯徐
    志賢之安全帽，持之毆打徐志賢之方式，妨害徐志賢行使前
    進、離去之權利並傷害徐志賢，因其於該案中同時亦對徐志
    賢提出傷害告訴，竟於110年4月28日上午11時20分許，在臺
    灣苗栗地方檢察署檢察官偵查110年度偵字第2316號案件中
    ，以證人身分接受訊問，於具結後對於上開案件有重要關係
    之事項即關於妨害自由及傷害一節，為虛偽陳述稱：「（檢
    察官問：傷害經過？）我下車查看，打警示燈，突然看到一
    個人騎機車倒車，就往我這邊騎過來，（徐志賢）自己滑倒
    滑到對向車道，我想車多幫他（徐志賢）扶起來，他手就揮
    過來，揮我左側頸部，我就拔下他的安全帽，我怕他窒息，
    他手又揮過來，導致我跌倒」等語，足以影響國家偵查權行
    使之正確性。
三、案經徐志賢訴由苗栗縣警察局竹南分局報告及臺灣苗栗地方
    檢察署檢察官自動檢舉偵查起訴。
    理  由
壹、證據能力之說明：
一、證人即告訴人徐志賢（下稱告訴人）於警詢之證述不具證據
    能力：
  ㈠按被告以外之人於審判外之言詞或書面陳述，除法律有規定
    者外，不得作為證據，刑事訴訟法第159條第1項定有明文；
    另按被告以外之人於檢察事務官、司法警察官或司法警察調
    查中所為之陳述，與審判中不符時，其先前之陳述具有較可
    信之特別情況，且為證明犯罪事實存否所必要者，得為證據
    ；被告以外之人於審判中有死亡、記憶喪失或無法陳述、所
    在不明而無法傳喚或傳喚不到、或到庭後無正當理由拒絕陳
    述者，其於檢察事務官、司法警察官或司法警察調查中所為
    之陳述，經證明具有可信之特別情況，且為證明犯罪事實存
    否所必要者，得為證據，刑事訴訟法第159條之2、第159條
    之3亦分別定有明文。
  ㈡告訴人之警詢證述，既經被告梁家傑於準備程序時不同意具
    有證據能力（本院卷第57頁），是告訴人之警詢證述，已不
    能適用刑事訴訟法第159條之5之規定，復未有證據證明告訴
    人之警詢證述，符合刑事訴訟法第159條之2、第159條之3傳
    聞證據例外之要件，依刑事訴訟法第159條第1項之規定，告
    訴人之警詢證述不具證據能力，不得作為認定事實之依據。
二、告訴人於偵訊之具結證述具有證據能力：
  ㈠按被告以外之人於偵查中向檢察官所為陳述，除顯有不可信
    之情況者外，得為證據，刑事訴訟法第159條之1第2項定有
    明文。又上開規定乃現行法對於傳聞法則之例外所建構之證
    據容許範圍之一，依其文義及立法意旨，尚無由限縮解釋為
    檢察官於訊問被告以外之人（含共同被告、共犯、被害人、
    證人等）之程序，須經給予被告或其辯護人對該被告以外之
    人行使反對詰問權之機會者，其陳述始有證據能力之可言。
    所謂「顯有不可信之情況」，應審酌被告以外之人於陳述時
    之外在環境及情況，例如陳述時之心理狀況、有無受到外力
    干擾等，以為判斷之依據。偵查中檢察官訊問證人，旨在蒐
    集被告之犯罪證據，以確認被告嫌疑之有無及內容，與審判
    中透過當事人之攻防，經由詰問程序調查證人以認定事實之
    性質及目的有別。偵查中辯護人僅有在場權及陳述意見權，
    並無詰問證人之權利，此觀刑事訴訟法第245條第2項前段之
    規定甚明。又同法第248條第1項係規定檢察官「訊問證人時
    ，如被告在場者，被告得親自詰問」，故祇要被告在場而未
    經檢察官任意禁止者，即屬已賦予其得詰問證人之機會，被
    告是否親自詰問，在所不問；同條第2項前段規定「預料證
    人於審判時不能訊問者，應命被告在場」，就訊問證人時應
    否命被告在場，則委之於檢察官之判斷。凡此，均尚難謂係
    檢察官訊問證人之程序必須傳喚被告使其得以在場之規定。
    故偵查中檢察官訊問證人，雖未經被告親自詰問，或因被告
    不在場而未給予其詰問之機會者，該證人所為之陳述，並非
    所謂之「顯有不可信之情況」，而得據以排除其證據能力。
    惟上開偵查中之陳述因未經被告詰問，此項詰問權之欠缺，
    除有刑事訴訟法第159條之3各款情形外，非不得於審判中由
    被告行使以補正，而完足為經合法調查之證據（最高法院97
    年度台上字第1653、356號、98年度台上字第367號判決意旨
    參照）。
  ㈡被告雖爭執告訴人偵訊證詞之證據能力（本院卷第57頁），
    惟告訴人於檢察官偵查中所為之陳述，業經具結，且被告並
    未指出及釋明告訴人之證言有何「顯不可信之情況」，本院
    亦查無相關證據可認檢察官有何違法取證情形，客觀上應認
    其作成時，尚無顯不可信之情況，依刑事訴訟法第159條之1
    第2項規定，告訴人於檢察官訊問時所為之證述，自有證據
    能力。另本院於審理程序已依檢察官之聲請傳喚告訴人到庭
    作證，使被告行使詰問權，應得為本院判決認定之證據資料
    。
三、本判決所引用其餘被告以外之人於審判外之言詞或書面陳述
    ，業經本院於審判程序對當事人提示並告以要旨，檢察官、
    被告均未就其證據能力聲明異議（本院卷第57、131至132頁
    ），應認已獲一致同意作為證據，本院審酌相關陳述作成時
    之情況，尚無違法或證明力明顯過低之瑕疵，與本案待證事
    實復具有相當關連性，認為適當，不論該等傳聞證據是否具
    備刑事訴訟法第159條之1至第159條之4所定情形，依同法第
    159條之5第1項規定，均得作為證據。
四、以下認定犯罪事實所憑之非供述證據，均無違反法定程序而
    取得之情形，依刑事訴訟法第158條之4反面規定，自得作為
    本案證據使用。
貳、得心證之理由：
一、訊據被告固坦承有以安全帽毆打告訴人之事實，惟矢口否認
    有何強制、偽證之犯行，辯稱：從頭到尾我經過的時候，我
    不知道他在我後面，開車被徐志賢的機車撞到，我當下說要
    報警，徐志賢說不要，後來又來告我。我下車察看的時候，
    徐志賢的機車倒車又往前騎，撞到我的腰，所以他才會滑到
    對向車道，我要扶他起來，他手揮過來打到我的頸部，我生
    氣才會拔他的安全帽，拿安全帽打他；今天我的車在右邊，
    他車突然倒車，高速騎過來，請問我要閃哪裡？既然已經發
    生碰撞，是不是互相要停下來，所以我才問他要不要報警，
    而且我車子是保全險，1年4萬多元，警察也不給我開事故聯
    單，那我怎麼去申請。檢察庭的時候我是被告身分，為何檢
    察官要我簽證人，我覺得很奇怪，我在檢察官那邊作證說的
    是實在的、當天檢察庭檢察官就不應該叫我簽具結證人書的
    ，這樣違反公正了，不符合規則等語（本院卷第54、134、1
    36頁）。
二、經查： 
  ㈠犯罪事實一部分：
　1.被告因不滿告訴人2年前一同喝酒之酒錢分攤不清，於109年
    7月31日傍晚6時20分許，駕駛梁車至苗栗縣○○鎮○○街00號前
    時，將梁車刻意斜插於徐車前方，妨害告訴人繼續前進之權
    利，嗣告訴人減速後繞過梁車車尾欲繼續前行時，被告隨即
    下車，快速靠近徐車，並以右手伸往告訴人方向拉扯告訴人
    ，致告訴人跌落徐車，以此方式妨害告訴人騎車離去之權利
    並傷害告訴人，被告見告訴人倒地後，復以雙手拉扯告訴人
    配戴之安全帽致安全帽脫落後，持上開安全帽毆打告訴人，
    致告訴人受有左側頸部、右手腕、右踝多處擦挫傷、左前臂
    挫擦傷、血腫等傷害之事實，業據告訴人於偵訊及本院審理
    時證述明確（110年度偵字第2316號卷《下稱偵卷》第112至11
    3頁、本院卷第92至96、101頁）。且經本院勘驗路口監視器
    錄影檔案結果：被告駕駛之梁車原先與告訴人騎乘之徐車併
    排行駛，前方車輛稀少且與梁車有相當距離，於18時20分33
    秒時梁車突靠右，並停在徐車前面，兩車並未碰撞，告訴人
    見狀後，即將徐車龍頭向左轉，欲往左邊繞道通過；於徐車
    向左行駛之過程中，被告打開梁車車門、走下車，並伸長右
    手臂攔徐車，被告整個人撲向告訴人，徐車往左傾倒於對向
    車道上，被告將告訴人撲倒在路旁，兩人拉扯，之後被告手
    拿告訴人之安全帽先起身，告訴人則坐在地上，似想拿回安
    全帽，被告多次向告訴人揮安全帽，告訴人起身後，被告仍
    繼續朝告訴人揮安全帽，嗣後兩人推擠，告訴人又再度跌坐
    在地上，有本院勘驗筆錄（本院卷第126頁）及截圖相片（
    本院卷第147至153頁）在卷可查，並有告訴人之重光醫院甲
    種診斷書（偵卷第71頁）在卷為憑，被告於本院並坦承有伸
    手去擋告訴人、有以告訴人之安全帽毆打告訴人，坦承傷害
    犯行（本院卷第137、54、56、135至136頁）。另被告確因
    不滿告訴人2年前一同喝酒之酒錢分攤不清而尾隨告訴人乙
    節，有告訴人於本院審理時證述：被告在其車上跟告訴人講
    到2年前的酒錢等語（本院卷第95頁），並有本院勘驗被告
    與告訴人在梁車上對話之行車紀錄器內容，被告：「我報警
    …。」，告訴人：「不是阿，你可以講啊！我以為你幹嘛咧
    ！」，被告：「為什麼不接？」，告訴人：「不是阿！上班
    …。」，被告：「我問你幹嘛不接？」，告訴人：「我又沒
    有你電話！」，被告：「為什麼不用接？」，告訴人：「幹
    你…我等下接你電話好不好？你讓我先去上班。」，被告：
    「我等你2年多了啦。」，告訴人：「我就沒有你電話嘛！
    」，被告：「最好沒有啦！」，告訴人：「…我不是不接…。
    」被告：「蛤！」，被告：「我問你現在怎麼處理？你跟我
    講啦！」，告訴人：「我到底欠你多少錢？你先講！」，被
    告：「你喝幾…，你講啦！」，告訴人：「我怎麼知道，你
    說要給我看…。」，被告：「你喝幾…？」，告訴人：「你說
    要給我看帳單的啊！」，被告：「我算給你看要不要？」，
    告訴人：「好，快點快點我要上班了啦！」，被告：「我問
    你啦！彩虹幾番啦？」，告訴人：「我怎麼知道彩虹幾番？
    可是有的我有給餒！我不是…。」，被告：「…跟我講！」，
    告訴人：「我有給好不好！」，被告：「給多少錢跟我講！
    」，告訴人：「可是你說要給我看帳單，我怎麼知道…。」
    ，被告：「好，我會給你。」，告訴人：「好嘛…。」，被
    告：「電話？」，告訴人：「我給你…，快點，我同事在等
    我欸，要拿東西給我咧。」被告：「你現在身上有多少錢？
    」，告訴人：「幾百塊而已咧。」，被告：「我跟你講，不
    要搞那麼累我跟你講啊，你跟…誰在玩我？」，告訴人：「
    我哪有玩你！你可以講啊！…我要上班喔！」被告：「我問
    你啦！欠人家錢，電話都不接、不用打的是嗎？」，告訴人
    ：「我就跟你講我電話之前不是不見，你也知道阿！又不是
    不是不知道！」，被告：「他媽的2年多了啦，阿美那一次
    被抓的時候，他跟我要錢啦，他媽的2萬多塊，喝2萬多塊啦
    ！你也說你沒錢你沒錢，還給我封鎖。」，告訴人：「你們
    那個…阿美那個中間…。」，被告：「那一天喝2萬多塊啦！
    」，告訴人：「我不是也有帶你去？有的是我結的阿！」，
    被告：「我問你啦，那前面的事情啦！第2次啦！」，告訴
    人：「好啦！那電話再講好不好？可以嗎？」，被告：「可
    以啊！」，告訴人：「還給我我的安全帽，…（聽不清楚）
    ，我車子都給你用到那樣。」，被告：「我現在跟你講啦，
    你大概幾點下班？」，告訴人：「明天早上啊。」，被告：
    「幾點？」，告訴人：「8點多吧。」，被告：「那我門口
    等你。」（本院卷第128至129頁），且被告於本院審理時供
    稱：「（審判長問：後來他有把酒錢跟你結清嗎？）他自己
    給我的。（審判長問：多少？）1萬8，我沒有跟他要，是他
    自己給我的。」，足以證明被告確實係不滿告訴人2年前一
    同喝酒之酒錢分攤不清而尾隨告訴人並以前揭強暴手段妨害
    告訴人騎乘機車離去之權利。
  2.被告於本院準備程序及審理時供稱：我在案發當時沒有想到
    要跟徐志賢要酒錢的事，我在附近修理廠維修車子水箱，維
    修後我在試車，徐志賢什麼時候、在哪裡出現我怎麼會知道
    ，我是經過那邊試車，因為看他身影很像我認識的徐志賢等
    語（本院卷第55、139頁），辯稱並非因酒錢糾紛尾隨徐車
    云云，已與上開勘驗行車紀錄器內容不符；且經本院勘驗被
    告行車紀錄器內容之其他檔案，於案發當天傍晚6時17分45
    秒至6時19分3秒該1分多鐘之時間，被告車上之行車紀錄器
    錄影檔案，顯示梁車整段影片均停在左側路邊，呈靜止狀態
    ，於6時19分3秒告訴人騎乘機車出現在行車紀錄器攝錄畫面
    ，被告即換檔行駛梁車，尾隨在告訴人後（本院卷第127頁
    ），足徵被告係等待告訴人騎乘徐車出現後，即駕車尾隨告
    訴人，並非如其所辯稱之偶遇告訴人。
　3.被告辯稱係告訴人撞到梁車云云，業據告訴人於本院審理時
    證稱：我沒有撞被告車，我的機車沒有跟被告的汽車有任何
    的碰撞接觸到，在現場的時候，被告都沒有跟我講到說我有
    沒有撞到他的車等語（本院卷第97、111頁），告訴人已明
    確否認有撞到梁車，且由上開被告與告訴人在車上之對話內
    容亦可知，談論的都是欠酒錢之事，被告完全未提到有所謂
    告訴人撞到他車之事，若真有所謂撞車之事，為何在車上被
    告完全未就此指責告訴人或要求賠償？至被告所提出之車損
    相片（本院卷第63頁），告訴人於本院審理時亦明確證稱非
    其所造成（本院卷第110至111頁），且由本院上開勘驗路口
    監視器錄影檔案之勘驗筆錄內容亦可知，告訴人之徐車確未
    碰撞到被告之梁車（本院卷第126頁），是上開車損相片尚
    難據為對被告有利之認定。
　4.綜上，被告此部分之辯解不足採信，犯罪事證明確。　　
  ㈡犯罪事實二部分：
  1.被告於110年4月28日上午11時20分許，在臺灣苗栗地方檢察
    署檢察官偵查110年度偵字第2316號案件中，以證人身分接
    受訊問，於具結後對於上開案件有重要關係之事項即關於妨
    害自由及傷害一節，為虛偽陳述稱：「（檢察官問：傷害經
    過？）我下車查看，打警示燈，突然看到一個人騎機車倒車
    ，就往我這邊騎過來，（徐志賢）自己滑倒滑到對向車道，
    我想車多幫他（徐志賢）扶起來，他手就揮過來，揮到我左
    側頸部，我就拔下他的安全帽，我怕他窒息，他手又揮過來
    ，導致我跌倒」等語，有被告之偵訊筆錄及證人具結結文在
    卷為憑（偵卷第113至115、117頁），且與本院勘驗被告之
    偵訊錄影檔案內容相符（本院卷第115至122頁），被告於本
    院準備程序及審理時並坦承有於上揭時間在上揭地點為上開
    陳述（本院卷第57、136頁）。
  2.按被告不自證己罪，其儘可行使其緘默權即可獲致保障；縱
    使被告立於證人身分，亦可恐因陳述致自己受刑事追訴或處
    罰，而行使其拒絕證言之權利。然而此與其主動積極偽證陷
    害他人遭受刑事訴追風險，係屬二事，否則，不啻肯認被告
    因享有不自證己罪之特權，而能任意為求脫罪虛構事實，進
    而嫁禍他人乎？因此若被告於偵查中原係以被告身分接受檢
    察官訊問，嗣經檢察官轉換其身分為證人，且經檢察官依刑
    訴訟法第186條第2項規定，告知其恐因陳述致自己受刑事追
    訴或處罰者，得拒絕證言，並依同法第187條第1項規定，告
    知其具結之義務及偽證之處罰，已充分明瞭其於訴訟法上享
    有之權利及其行為之法律效果，不致混淆其係以被告或證人
    角色應訊，依一般人客觀之立場觀之，當可合理期待被告選
    擇拒絕證言或據實陳述，是被告以證人身分作證時，既可選
    擇拒絕證言，而非完全不能解免其據實陳述之義務，即與不
    自證己罪及期待可能性原則無違。倘被告不拒絕證言，放棄
    其緘默權之保障，且經具結，自應據實陳述，若仍虛偽陳述
    ，自應擔負偽證罪責。
  3.被告雖辯稱檢察官不能以證人身分問他，惟被告於警詢時已
    對告訴人提出傷害告訴，有被告之警詢筆錄在卷可查（偵卷
    第31頁），且檢察官於偵訊時稱：「要告他傷害對不對？梁
    先生」，被告：「是。」，檢察官：「等一下以證人身分先
    訊問齁，假設有涉及到你自己犯罪的部分，可以拒絕作證，
    如果不拒絕作證就要說實話，不能說謊，如果說謊，會觸犯
    偽證罪，可以處7年以下有期徒刑，都聽清楚了嗎？」，被
    告：「清楚。」，有本院勘驗筆錄可證（本院卷第115頁）
    ，是檢察官因被告對告訴人提出傷害告訴，為釐清事情真相
    ，將被告身分轉為證人並命被告具結證述，以取得合法證據
    資料，乃為實務上所常見之事，況檢察官於命被告具結前已
    告知依刑事訴訟法第181條被告得釋明後拒絕陳述之權利，
    有被告之偵訊筆錄及本院勘驗筆錄為證（偵卷第113頁、本
    院卷第115頁）。顯見被告係選擇不拒絕證言，放棄其緘默
    權之保障，且經具結，卻仍為虛偽之陳述，自應擔負偽證罪
    責。
  4.綜上，被告此部分之辯解不足採信，犯罪事證明確。　　
三、綜上所述，本案事證已臻明確，被告強制、傷害及偽證之犯
    行犯行均堪以認定，應依法論科。
四、起訴書犯罪事實之更正：
　　起訴書雖記載被告「並以右手伸往徐志賢之頸部及胸口前方
    勒住其衣服，並跨越上開機車後座，復以雙手拉扯徐志賢致
    其跌落機車」，惟由告訴人於偵訊及本院審理時之證述，及
    本院勘驗路口監視器錄影檔案均未見該內容，且被告於本院
    審理時亦供稱：起訴書就有出入了，什麼我跨坐他後座機車
    等語（本院卷第133至134頁），故此部分公訴意旨應有誤會
    ，犯罪事實應更正如上犯罪事實所載。
參、論罪科刑部分：
一、核被告所為，係犯刑法第304條第1項之強制罪、第277條第1
    項之傷害罪及第168條之偽證罪。被告基於同一強制犯意，
    於密接之時、地，先將梁車刻意斜插於徐車前方，嗣告訴人
    減速後繞過梁車車尾欲繼續前行時，被告隨即下車，見告訴
    人欲加速離去，遂快速靠近徐車，並以右手伸往告訴人方向
    拉扯告訴人，致其跌落徐車，以此等方式妨害告訴人騎車離
    去之權利；以及拉扯告訴人致其跌落徐車、並持告訴人之安
    全帽毆打告訴人後復將告訴人推倒於地面再繼續毆打告訴人
    ，而致告訴人受有左側頸部、右手腕、右踝多處擦挫傷、左
    前臂挫擦傷、血腫等傷害之行為，各行為之獨立性極為薄弱
    ，依一般社會健全觀念，在時間差距上，難以強行分開，在
    刑法評價上，以視為數個舉動之接續施行，合為包括之一行
    為予以評價，較為合理，均應論以接續犯之一罪。又被告本
    案所為，係以一行為同時觸犯強制罪及傷害罪，為想像競合
    犯，應依刑法第55條前段規定，從一重之傷害罪處斷。被告
    所犯上開傷害、偽證二罪間，犯意各別、行為互殊，應予分
    論併罰。起訴書雖漏未引用刑法第304條，惟於犯罪事實部
    分已有敘及強制罪之犯罪事實，且業經公訴檢察官於本院審
    理程序時補充刑法第304條為起訴法條（本院卷第89頁），
    復強制罪及傷害罪係一行為觸犯數罪名之想像競合犯，有如
    前述，本院自應併予審究。
二、爰以行為人之責任為基礎，審酌被告僅因與告訴人間2年前
    之酒錢糾紛，不思循正當途徑行使權利，竟以妨害告訴人駕
    車權利及傷害告訴人之方式處理，且犯後僅承認以安全帽毆
    打告訴人之傷害部分及坦承有於臺灣苗栗地方檢察署為犯罪
    事實二內容之陳述，否認有強制、偽證犯行及因其行為而導
    致告訴人跌倒在地之部分，又對告訴人提出傷害告訴，幸案
    發現場有監視器錄影檔案，否則將導致偵查機關受誤導，而
    使告訴人受刑事訴追，且被告前亦有妨害自由之強制犯行論
    罪科刑紀錄，有臺灣高等法院被告前案紀錄表1份在卷可查
    ，實有不該，兼衡其於本院審理時自述為高職畢業之智識程
    度，在自家開設之自助餐店幫忙之經濟狀況，及家中有80歲
    母親、育有2名子女，分別就讀國中、高中之生活狀況，暨
    患有高血壓、心律不整之健康狀況等一切情狀（本院卷第14
    1至142頁），分別量處如主文所示之刑，並就傷害部分，諭
    知易科罰金之折算標準。
據上論斷，應依刑事訴訟法第299條第1項前段，刑法第277條第1
項、第304條第1項、第168條、第55條前段、第41條第1項前段，
刑法施行法第1條之1第1項，判決如主文。
本案經檢察官姜永浩提起公訴，檢察官楊岳都到庭執行職務。
中　　華　　民　　國    110    年    12   月      8   日
                  刑事第四庭  審判長法  官　羅貞元
                                    法　官　郭世顏
                                    法　官　紀雅惠  
以上正本證明與原本無異。
如不服本判決應於收受判決後20日內向本院提出上訴書狀，並應
敘述具體理由（均應附繕本）。告訴人或被害人如對本判決不服
者，應具備理由請求檢察官上訴，其上訴期間之計算係以檢察官
收受判決正本之日期為準。
中　　華　　民　　國    110    年    12   月      8   日
                                    書記官  陳信全
附錄本案論罪科刑法條：
中華民國刑法第304條
以強暴、脅迫使人行無義務之事或妨害人行使權利者，處3年以
下有期徒刑、拘役或9千元以下罰金。
前項之未遂犯罰之。
中華民國刑法第277條
傷害人之身體或健康者，處5年以下有期徒刑、拘役或50萬元以
下罰金。
犯前項之罪，因而致人於死者，處無期徒刑或7年以上有期徒刑
；致重傷者，處3年以上10年以下有期徒刑。
中華民國刑法第168條
於執行審判職務之公署審判時或於檢察官偵查時，證人、鑑定人
、通譯於案情有重要關係之事項，供前或供後具結，而為虛偽陳
述者，處7年以下有期徒刑。